【裁判字號】    98,上訴,4973
【裁判日期】    990129
【裁判案由】    毒品危害防制條例
【裁判全文】
臺灣高等法院刑事判決                98年度上訴字第4973號
  上  訴  人
  即  被  告  甲○○
                      3
                      號2樓
  指定辯護人  本院公設辯護人李廣澤
上列上訴人因違反毒品危害防制條例案件，不服臺灣板橋地方法
院98年度訴字第1573號，中華民國 98年9月21日第一審判決（起
訴案號：臺灣板橋地方法院檢察署98年度偵字第1879號），提起
上訴，本院判決如下：
    主  文
原判決撤銷。
甲○○幫助製造第三級毒品，處有期徒刑壹年。
    事  實
一、甲○○明知愷他命係毒品危害防制條例第 2條第2項第3款所
    列管之第三級毒品，不得非法製造，於民國（下同）97年間
    某日自其女友楊琬婷（由檢察官另案偵辦中）處，獲悉楊婉
    婷胞弟楊仁豪（所涉共同製造第三級毒品罪，經本院另案判
    處罪刑在案）欲尋覓場所存放自大陸地區所販入供製造愷它
    命所用之「鹽酸羥亞胺」，而甲○○明知「鹽酸羥亞胺」係
    供製造第三級毒品所用之第四級毒品先驅原料，且楊仁豪及
    顏世昌（另案由臺灣板橋地方法院檢察署檢察官偵辦中）並
    係欲以之從事製造第三級毒品愷他命，竟仍基於幫助製造第
    三級毒品愷他命之犯意，受楊仁豪、顏世昌之委託，由其徵
    得其不知情之胞弟陳清祥、弟媳高桂銀之同意，於 97年9月
    中旬某日，夥同顏世昌將前開「鹽酸羥亞胺」 138桶藏放在
    陳清祥夫婦所共同經營位於台北縣蘆洲市○○街 61號1樓「
    百花齊放冷飲店」內藏放。嗣甲○○另依顏世昌之託覓得臺
    北縣五股鄉○○路 ○段287巷12號之1供製造愷他命之處所，
    並由楊仁豪提供租屋及裝潢資金，而以甲○○名義自97年10
    月1日起，以每月租金新臺幣（下同）2萬5000元之代價，承
    租該臺北縣五股鄉○○路○段287巷12號之1房屋，供楊仁豪
    、顏世昌作為製造毒品愷他命之工廠，嗣甲○○與顏世昌並
    於97年10月25日，將先前藏放於「百花齊放冷飲店」內之其
    中30桶「鹽酸羥亞胺」載送至上址製毒工廠，復並陸續搬入
    丙酮、酒精、氨水、活性白土及活性炭等物品至該址，同時
    備齊過濾器、脫水器、加熱器、燒瓶、橘色水桶、電子磅秤
    、磅秤、PH值度量器、溫度計、玻璃瓶、攪拌器、藍色鐵桶
    、不鏽鋼中桶、不鏽鋼大桶子等可供製造愷他命之器物，由
    顏世昌自 97年11月3日起，在該製毒工廠內，以上開器物，
    將鹽酸羥亞胺與溶劑置於加熱反應槽異構化後產生黑色液體
    ，經由活性炭脫色，加入銨水改變PH值，再經由純化產生愷
    他命結晶，而將上開「鹽酸羥亞胺」製造為第三級毒品愷他
    命，甲○○則在該製毒工廠內從旁協助，從事製毒行為以外
    ，諸如清洗燒瓶、搬運器材、原料等工作，迄 97年11月6日
    始行離去。另楊仁豪因遷居至臺北縣新莊市○○路○段197號
    10樓之3，乃在同大樓承租臺北縣新莊市○○路 ○段197號15
    樓之2，作為藏放製毒原料及愷他命成品之倉庫，並於 97年
    11月24日，透過楊琬婷向康福搬家公司訂車，利用不知情之
    康福搬家公司人員，將先前藏放於「百花齊放冷飲店」內剩
    餘之 108桶「鹽酸羥亞胺」均載送至該倉庫藏放。嗣於97年
    12月28日23時30分許，警方循線在上開臺北縣新莊市○○路
    ○段197號10樓之3 租屋處查獲楊仁豪，並扣得如附表一所示
    之物，復接續於翌日凌晨 2時許，在上開楊仁豪所承租之15
    樓之2倉庫內扣得如附表二所示之物；另警方並循線於 97年
    12月29日查獲甲○○到案，再由甲○○於翌日上午10時許帶
    同警方赴上開位於台北縣五股鄉芝製毒工廠內，起獲如附表
    三所示之物，進而查獲顏世昌涉有上情。
二、案經臺北縣政府警察局板橋分局報請臺灣板橋地方法院檢察
    署檢察官偵查起訴。
    理  由
一、本件認定事實所引用之卷內所有卷證資料（包含人證、物證
    、書證等，詳下述及者），並無證據證明係公務員違背法定
    程序所取得，與本案亦有自然之關連性，被告及其辯護人於
    準備程序迄至本案言詞辯論終結，均不爭執該等卷證之證據
    能力或提出關於證據能力之聲明異議，且卷內之文書證據，
    亦無刑事訴訟法第159條之4之顯有不可信之情況或其他不得
    作為證據之情形，本院認引為證據為適當，是依刑事訴訟法
    第159條之4、159條之5等規定，下述認定事實所引用之證據
    方法依法均應認有證據能力。
二、上揭犯罪事實，業據上訴人即被告甲○○於偵查中、原審法
    院審理時及本院審理時坦承不諱在卷，核與同案正犯楊仁豪
    於警詢及偵查中供述之情節相符（見臺灣板橋地方法院檢察
    署98年度偵字第1311號偵查卷（一）影本第120至125頁、第
    131至133頁、第160至162頁、第165頁），而被告如何自楊
    仁豪之胞姊楊琬婷處獲悉楊仁豪欲尋覓場所存放上揭裝有供
    製造毒品愷他命所用之「鹽酸羥亞胺」138桶，嗣由其出面
    徵得其不知情之胞弟陳清祥、弟媳高桂銀同意，而將該批裝
    有「鹽酸羥亞胺」之桶子暫放於陳清祥夫婦所共同經營之「
    百花齊放冷飲店」內等情，亦據證人楊婉婷、陳清祥、高桂
    銀等人分別於警詢及偵查中供、證述在卷（見臺灣板橋地方
    法院檢察署98年度偵字第1879號偵查卷（一）第40至44頁、
    第167至172頁、第47至54頁、第67至72頁、第111至117頁、
    第118至130頁），另以被告甲○○名義承租該位於臺北縣五
    股鄉○○路○段287巷12號之1處所，嗣並經警於該處所及上
    揭台北縣新莊市○○路○段 197號10樓之3及15樓之2等地分
    別查獲如附表一、二、三所示供製造毒品愷他命所用之原料
    「鹽酸羥亞胺」、器物及毒品愷他命等物，並有臺北縣政府
    警察局蘆洲分局搜索品押筆錄、扣押物品目錄表各 2份及臺
    北縣政府警察局板橋分局搜索扣押筆錄、扣押物品目錄表各
    1份、查獲現場照片等在卷可按（見 98年度偵字第1311號偵
    查卷卷一，第23頁至第28頁、第42頁至第48頁、第49至60頁
    、98年度偵字1879號偵查卷第80至第85頁）；又扣案之如附
    表一編號1、附表二編號1、附表三編號 4、17、20至22所示
    之物，先後經內政部警政署刑事警察局檢驗結果，均檢出含
    有第三級毒品愷他命成分，附表二編號 2、附表三編號17、
    19所示之物則檢出第四級毒品即毒品先驅原料鹽酸羥亞胺成
    分，亦分別有該局98年2月5日刑鑑字第0970200084號、98年
    2月20日刑鑑字第0980001015號及98年2月25日刑鑑字第0980
    007558號鑑定書各1份附卷可稽（見 98年度偵字第1311號偵
    查卷卷二，第59頁至第60頁、第70頁至第71頁、第63至第64
    頁），又同案正犯楊仁豪因與顏世昌共同涉犯本件製造第三
    級毒品罪，亦經臺灣板橋地方法院98年度訴字第1523號判處
    有期徒刑八年六月，復經本院駁回其上訴在案，有各該刑事
    判決書在卷可按，被告上開自白堪信與事實相符。綜上所述
    ，本案事證已臻明確，被告犯行，洵堪認定。
三、查被告行為後，毒品危害防制條例於 98年5月20日經總統修
    正公布第4、11、11-1、17、20、25條條文，而不論依中央
    法規標準法第13條之規定，自公布日起至第3日即98年5月22
    日發生效力（司法院98年6月29日院台廳刑一字第098001464
    3號函參照），或依該條例36條所定「本條例自公布後六個
    月施行」規定，自公布後六個月施行（法務部98年6月8日法
    檢字第0980802279號函參照），均已發生效力，據此，本案
    應依刑法第2條第1項規定，比較新舊法以定其應適用之刑罰
    法律。而按行為後法律有變更者，適用行為時之法律，但行
    為後之法律有利於行為人者，適用最有利於行為人之法律，
    刑法第2條第1項定有明文，又依刑法第2條第1項規定比較新
    舊法，係針對刑罰法律修正變更之部分，就有利或不利於被
    告之一切相關情狀，綜理全部結果而為比較，以定其應適用
    之法律，且一經定其應適用之法律後，即需整體適用之，除
    法有明文外，不得任意割裂適用。茲被告行為時即修正前毒
    品危害防治條例第4條第3項之規定：「製造、運輸、販賣第
    三級毒品者，處五年以上有期徒刑，得併科新臺幣五百萬元
    以下罰金。」，修正後毒品危害防治條例第4條第3項則規定
    為：「製造、運輸、販賣第三級毒品者，處五年以上有期徒
    刑，得併科新臺幣七百萬元以下罰金。」，修正後毒品危害
    防制條例第4條第3項所定製造第三級毒品罪之法定刑度，雖
    較諸修正前同條項之規定為高（法定刑中關於有期徒刑部分
    之刑度相同，罰金刑部分之上限則由新臺幣300萬元提高至
    700萬元）；惟修正前毒品危害防制條例第17條之規定為：
    「犯第4條第1項至第4項、第5條第1項至第4項前段、第6條
    第1項至第4項、第7條第1項至第4項、第8條第1項至第4項、
    第10條或第11條第1項、第2項之罪，供出毒品來源，因而破
    獲者，得減輕其刑。」，修正後毒品危害防制條例第17條則
    規定：「犯第4條至第8條、第10條獲第11條之罪，供出毒品
    來源，因而查獲其他正犯或共犯者，減輕或免除其刑。犯第
    4條至第8條之罪於偵查及審判中均自白者，減輕其刑。」，
    茲本案被告甲○○係於正犯楊仁豪遭破獲後，始到案供出其
    所幫助製造之第三級毒品愷他命來源，並帶同警方赴上開製
    毒工廠起獲如附表三所示之第三級毒品愷他命等物，因而查
    獲另名正犯顏世昌涉有共同製造第三級毒品犯嫌，而被告甲
    ○○嗣並於偵查及審判中均自白犯罪等節，已如上述，核與
    修正後毒品危害防制條例第17條第1項及第2項規定相符，在
    此情況下，本案倘適用修正後毒品危害防制條例處斷，其第
    4條第3項所定法定刑中有期徒刑之最高刑度，依上開修正後
    條文規定遞減輕其刑後，將較諸修正前同條項規定為低，若
    依上開修正後條文規定免刑者，更得免除其刑罰，此項結果
    明顯較有利於被告，揆諸上揭說明，本案自應整體適用上開
    修正後毒品危害防制條例之規定。另按行為之處罰，以行為
    時之法律有明文規定者為限，刑法第1條定有明文，而查本
    件被告行為時，持有毒品者，依行為時即修正前毒品危害防
    制條例第十一條第一項、第二項之規定，僅處罰持有第一級
    毒品及第二級毒品，至於持有第三級毒品或持有第四級毒品
    ，則無設處罰規定，故對無正當理由而持有第三級、第四級
    毒品者，除其毒品應依同條例第十八條第一項前段規定予以
    沒入銷燬外，尚無依該條例論以持有罪之餘地，亦無「為販
    賣之高度行為所吸收，不另論罪」之可言（參照最高法院97
    年度台上字第1486號判決意旨）。查愷他命為毒品危害防制
    條例第 2條第2項第3款所列管之第三級毒品，不得持有及製
    造，被告基於幫助楊仁豪、顏世昌製造毒品愷他命之犯意，
    而參與構成要件以外之行為，核其所為，係係犯刑法第30條
    第1項前段、（修正後）毒品危害防制條例第 4條第3項之幫
    助製造第三級毒品罪。被告甲○○係基於幫助他人實行犯罪
    ，為幫助犯，應依刑法第 30條第2項之規定，按正犯之刑減
    輕之。又被告供出毒品來源，因而查獲其他正犯，已如上述
    ，依修正後毒品危害防制條例第17條第1項規定，應減輕或
    免除其刑，本院衡酌其全部犯罪相關情狀，認減輕其刑即為
    已足，爰依該條項規定遞減輕其刑；再被告於本案偵查及審
    判中均自白犯罪，亦如上述，爰依修正後毒品危害防制條例
    第17條第2項規定遞減輕其刑。原審對被告上開犯行予以論
    罪科刑，固非無見，惟查：（一）刑法上所謂幫助犯，係指
    行為人以幫助他人犯罪之意思，而實施犯罪構成要件以外之
    行為而言，原審於事實欄固同認被告甲○○係以幫助製造第
    三級毒品愷他命之犯意，而從事製毒行為以外之行為，惟於
    理由欄內則疏未敘明被告甲○○所為何以僅成立幫助犯，致
    此部分事實之認定失所依據，尚有未洽；（二）又被告行為
    時，毒品危害防治條例僅就持有第一級毒品及第二級毒品
    之行為予以處罰，至持有第三級毒品或持有第四級毒品，則
    無設處罰規定，故對無正當理由而持有第三級、第四級毒品
    者，並無依該條例論以持有罪之餘地，自無「為販賣之高度
    行為所吸收，不另論罪」之可言，原判決認被告持有第四毒
    品之低度行為，為幫助製造第三級毒品之高度行為所吸收，
    故不另論持有罪，似認定被告並犯有非法持有第四級毒品罪
    ，其論斷自有未洽，被告上訴意旨固未指摘及此，惟原判決
    既有可議，自應由本院予以撤銷改判。爰審酌被告之素行、
    犯罪之動機、目的、手段，明知毒品對人體身心危害之烈，
    竟恣意幫助他人製造第三級毒品愷他命，且經警查獲之製造
    工廠具有相當規模，製造毒品之原料及毒品數量亦屬鉅量，
    非但擴大毒品危害範圍，亦危害社會治安甚鉅，惟被告僅參
    與製造毒品構成要件以外之行為，參與時間並甚短暫，犯後
    並坦承犯行，並因而查獲其他正犯及製毒工廠等一切情狀，
    就所犯上開之罪，量處有期徒刑1年。至本件經警於以其名
    義承租之工廠所查扣如附表編號三所示之物，均無積極事證
    足以證明為被告所有供犯本案幫助製造第三級毒品罪所用之
    物，且被告並非上揭製造第三級毒品之共同正犯，亦無責任
    共同原則之適用，自無從就該等物品為沒收或沒收銷燬之諭
    知，附此敘明。
據上論斷，應依刑事訴訟法第369條第1項前段、第364條、第299
條第1項前段，（修正後）毒品危害防制條例第4條第3項、第17
條第1項、第2項，刑法第11條前段、第2條第1項但書、第30條第
1項、第2項，判決如主文。
本案經檢察官沈世箴到庭執行職務。
中    華    民    國    99    年    1    月     29    日
                  刑事第八庭    審判長法  官  張傳栗
                                      法  官  蔡光治
                                      法  官  陳春秋
以上正本證明與原本無異。
如不服本判決，應於收受送達後10日內向本院提出上訴書狀，其
未敘述上訴之理由者並得於提起上訴後10日內向本院補提理由書
（均須按他造當事人之人數附繕本）「切勿逕送上級法院」。
                                      書記官  吳玉華
中    華    民    國    99    年    1     月    29    日
附錄：本案論罪科刑法條全文
（修正後）毒品危害防制條例第4條第3項
製造、運輸、販賣第三級毒品者，處五年以上有期徒刑，得併科
新臺幣七百萬元以下罰金。
刑法第30條
幫助他人實行犯罪行為者，為幫助犯。雖他人不知幫助之情者，
亦同。
幫助犯之處罰，得按正犯之刑減輕之。
附表一
（查扣處所：臺北縣新莊市○○路○段197號10樓之3）
┌──┬─────┬──┬──────────┬─────┐
│編號│ 名    稱 │數量│  鑑定結果          │   備註   │
├──┼─────┼──┼──────────┼─────┤
│1   │愷他命    │4包 │總淨重112.76公克，驗│          │
│    │          │    │餘淨重106.68公克    │          │
│    │          │    │（內政部警政署刑事警│          │
│    │          │    │察局中華民國98年2 月│          │
│    │          │    │5 日刑鑑字第09702000│          │
│    │          │    │84號，鑑定結果編號二│          │
│    │          │    │、三、四）          │          │
├──┼─────┼──┼──────────┼─────┤
│2   │封口機    │1台 │                    │          │
├──┼─────┼──┼──────────┼─────┤
│3   │點鈔機    │1台 │                    │          │
├──┼─────┼──┼──────────┼─────┤
│4   │分裝袋    │334 │                    │          │
│    │          │個  │                    │          │
├──┼─────┼──┼──────────┼─────┤
│6   │夾鏈袋    │177 │                    │          │
│    │          │個  │                    │          │
├──┼─────┼──┼──────────┼─────┤
│7   │行動電話（│10具│                    │          │
│    │含SIM 卡）│    │                    │          │
├──┼─────┼──┼──────────┼─────┤
│8   │摻有愷他命│1支 │                    │          │
│    │香菸      │    │                    │          │
├──┼─────┼──┼──────────┼─────┤
│9   │愷他命攪拌│2個 │                    │          │
│    │盒        │    │                    │          │
├──┼─────┼──┼──────────┼─────┤
│10  │愷他命研磨│1張 │                    │          │
│    │卡片      │    │                    │          │
├──┼─────┼──┼──────────┼─────┤
│11  │愷他命殘渣│1個 │                    │          │
│    │盒子      │    │                    │          │
├──┼─────┼──┼──────────┼─────┤
│12  │愷他命鏟子│1個 │                    │          │
├──┼─────┼──┼──────────┼─────┤
│13  │愷他命分裝│1個 │                    │          │
│    │盤子      │    │                    │          │
├──┼─────┼──┼──────────┼─────┤
│14  │愷他命分裝│1個 │                    │          │
│    │漏斗      │    │                    │          │
├──┼─────┼──┼──────────┼─────┤
│15  │新臺幣    │11萬│                    │          │
│    │          │0,50│                    │          │
│    │          │0元 │                    │          │
├──┼─────┼──┼──────────┼─────┤
│16  │鑰匙      │2支 │                    │          │
└──┴─────┴──┴──────────┴─────┘
附表二
（查扣處所：臺北縣新莊市○○路○段197號15樓之2）
┌──┬─────┬──┬──────────┬─────┐
│編號│ 名    稱 │數量│  鑑定結果          │   備註   │
├──┼─────┼──┼──────────┼─────┤
│1   │愷他命    │16包│總淨重11,656.79 公克│          │
│    │          │    │，驗餘淨重11,656.67 │          │
│    │          │    │公克                │          │
│    │          │    │（內政部警政署刑事警│          │
│    │          │    │察局中華民國98年2 月│          │
│    │          │    │5 日刑鑑字第09702000│          │
│    │          │    │84號，鑑定結果編號八│          │
│    │          │    │）                  │          │
├──┼─────┼──┼──────────┼─────┤
│2   │鹽酸羥亞胺│108 │總淨重2,170,235 公克│          │
│    │          │桶  │，驗餘淨重2,170,233.│          │
│    │          │    │68公克              │          │
│    │          │    │（同上鑑定結果編號六│          │
│    │          │    │、七）              │          │
├──┼─────┼──┼──────────┼─────┤
│3   │磅秤      │3台 │                    │          │
└──┴─────┴──┴──────────┴─────┘
附表三
（查扣處所：臺北縣五股鄉○○路○段287巷12號之1）
┌──┬─────┬──┬──────────┬─────┐
│編號│     名稱 │數量│  鑑定結果          │   備註   │
├──┼─────┼──┼──────────┼─────┤
│1   │丙酮      │22桶│                    │          │
├──┼─────┼──┼──────────┼─────┤
│2   │銨水      │9桶 │                    │          │
├──┼─────┼──┼──────────┼─────┤
│3   │活性炭素  │8箱 │                    │          │
├──┼─────┼──┼──────────┼─────┤
│4   │箱子      │10箱│其中2 箱檢出高純度之│          │
│    │          │    │愷他命成分（總淨重15│          │
│    │          │    │,060公克，驗餘淨重15│          │
│    │          │    │,059.13 公克）      │          │
│    │          │    │（內政部警政署刑事警│          │
│    │          │    │察局中華民國98年2 月│          │
│    │          │    │20日刑鑑字第09800010│          │
│    │          │    │15號，鑑定結果編號二│          │
│    │          │    │）                  │          │
├──┼─────┼──┼──────────┼─────┤
│5   │監視器    │1組 │                    │          │
├──┼─────┼──┼──────────┼─────┤
│6   │筆記本    │2本 │                    │          │
├──┼─────┼──┼──────────┼─────┤
│7   │過濾器    │1台 │                    │          │
├──┼─────┼──┼──────────┼─────┤
│8   │脫水器    │1台 │                    │          │
├──┼─────┼──┼──────────┼─────┤
│9   │加熱器    │12個│                    │          │
├──┼─────┼──┼──────────┼─────┤
│10  │橘色水桶  │31個│                    │          │
├──┼─────┼──┼──────────┼─────┤
│11  │電子磅秤  │2台 │                    │          │
├──┼─────┼──┼──────────┼─────┤
│12  │磅秤      │1台 │                    │          │
├──┼─────┼──┼──────────┼─────┤
│13  │pH值度量計│1台 │                    │          │
├──┼─────┼──┼──────────┼─────┤
│14  │溫度計    │1支 │                    │          │
├──┼─────┼──┼──────────┼─────┤
│15  │玻璃瓶    │25個│                    │          │
├──┼─────┼──┼──────────┼─────┤
│16  │活性白土  │1包 │                    │          │
├──┼─────┼──┼──────────┼─────┤
│17  │玻璃瓶    │38瓶│檢出愷他命及鹽酸羥亞│          │
│    │          │（扣│胺等成分（總淨重15, │          │
│    │          │押物│375公克，驗餘淨重15,│          │
│    │          │品目│372.14 公克）       │          │
│    │          │錄表│（內政部警政署刑事警│          │
│    │          │誤載│察局中華民國98年2 月│          │
│    │          │為33│20日刑鑑字第09800010│          │
│    │          │瓶）│15號，鑑定結果編號三│          │
│    │          │    │）                  │          │
│    │          │    ├──────────┼─────┤
│    │          │    │檢出愷他命成分（總淨│          │
│    │          │    │重9,905 公克，驗餘淨│          │
│    │          │    │重9,904.5 公克）    │          │
│    │          │    │（同上鑑定結果編號四│          │
│    │          │    │）                  │          │
│    │          │    ├──────────┼─────┤
│    │          │    │檢出愷他命成分（總淨│          │
│    │          │    │重49,825公克，驗餘淨│          │
│    │          │    │重49,701.80 公克）  │          │
│    │          │    │（同上鑑定結果編號五│          │
│    │          │    │）                  │          │
├──┼─────┼──┼──────────┼─────┤
│18  │攪拌器    │18個│                    │          │
├──┼─────┼──┼──────────┼─────┤
│19  │藍色鐵桶（│1桶 │檢出鹽酸羥亞胺成分（│          │
│    │內有鹽酸羥│    │總淨重7,410 公克，驗│          │
│    │亞胺）    │    │餘淨重7,408.91公克）│          │
│    │          │    │（同上鑑定結果編號六│          │
│    │          │    │）                  │          │
├──┼─────┼──┼──────────┼─────┤
│20  │藍色鐵桶（│2桶 │檢出愷他命成分（總淨│          │
│    │分裝成2桶 │    │重234,885 公克，驗餘│          │
│    │）        │    │淨重234,788.52公克）│          │
│    │          │    │（同上鑑定結果編號七│          │
├──┼─────┼──┤、八）              ├─────┤
│21  │不鏽鋼中桶│3桶 │                    │          │
│    │子（分裝成│    │                    │          │
│    │4 桶）    │    │                    │          │
│    │          │    │                    │          │
├──┼─────┼──┤                    ├─────┤
│22  │不鏽鋼大桶│3桶 │                    │          │
│    │子（分裝成│    │                    │          │
│    │4 桶）    │    │                    │          │
│    │          │    │                    │          │
└──┴─────┴──┴──────────┴─────┘


司法院資訊處製作；財團法人民間司法改革基金會備份。
